【裁判字號】    95,毒抗,343
【裁判日期】    950728
【裁判案由】    毒品危害防制條例
【裁判全文】
臺灣高等法院刑事裁定                 95年度毒抗字第343號
抗  告  人
即  被  告  甲○○
上列抗告人因違反毒品危害防制條例案件，不服台灣桃園地方法
院95年度毒聲字第688號，中華民國95年5月19日第一審裁定（聲
請案號：台灣桃園地方法院檢察署95年度毒偵字第2035號）提起
抗告，本院裁定如下：
    主  文
抗告駁回。
    理  由
一、按犯毒品危害防制條例第10條之罪者，檢察官應聲請法院裁
    定，令被告入勒戒處所觀察、勒戒，其期間不得逾2月，毒
    品危害防制條例第20條第1項定有明文。
二、本件被告即抗告人甲○○於民國94年8月28日上午10時許，
    為警採尿前72小時，在某不詳地點，施用第二級毒品MDMA，
    嗣為警於同日凌晨3時40分許，在桃園縣桃園市○○路48巷9
    號3樓之2「48街舞廳」內查獲。經採尿送鑑定之結果，呈MD
    MA陽性反應，原審法院依檢察官之聲請，依據毒品危害防制
    條例第20條第1項及觀察勒戒處分執行條例第3條第1項、第2
    項規定，裁定將被告送勒戒處所觀察、勒戒。
三、抗告意旨略以：被告並未服用毒品；被告曾服用減肥藥物諾
    美婷，其成份與第二級毒品MDMA類似，驗尿之結果恐係有誤
    ，為此請准撤銷原法院裁定云云。
四、惟查：
（一）被告於前開時、地為警查獲後，於94年8月28日上午10時
      許，經警採集其尿液送鑑定之結果，確呈第二級毒品MDMA
      反應等情，有桃園縣政府警察局桃園分局被採尿人姓名編
      號對照表、台灣尖端先進生技醫藥股份有限公司94年9月2
      6日濫用藥物檢驗報告附卷可稽。
（二）MDMA為國內禁用之第二級毒品，經行政院衛生署許可登記
      之藥品，均不含MDMA成分，對於尿液檢體以氣相層析質譜
      儀進行檢驗確認，不致造成MDMA陽性或偽陽性反應，此有
      行政院衛生署管制藥品管理局92年4月8日管檢字第092000
      2776號函可按（見司法院編印法官辦理刑事案件參考手冊
      (一)毒品危害防制條例部分第234頁、第235頁）。
（三）被告之尿液檢體送台灣尖端先進生技醫藥股份有限公司鑑
      定，該公司以ΕΙΑ酵素免疫分析法做初步檢驗，再以氣
      相層析質譜儀ＧＣ／ＭＳ做確認檢驗，檢驗結果呈MDMA陽
      性反應，應可排除檢驗錯誤可能。則被告於94年8月28日
      上午10時分許為警採尿前72小時，在不詳地點，施用第二
      級毒品MDMA之事實，至堪認定。被告否認其未施用第二級
      毒品MDMA及服用減肥藥物造成誤認云云，顯不足採。從而
      ，原審裁定抗告人令入勒戒處所實施觀察、勒戒並無不當
      ，本件抗告為無理由，應予駁回。
五、據上論斷，應依刑事訴訟法第412條，裁定如主文。
中    華    民    國    95    年    7     月    28    日
                  臺灣高等法院刑事第十六庭
                              審判長法  官  葉騰瑞
                                    法  官  黃俊明
                                    法  官  趙功恆
以上正本證明與原本無異。
不得再抗告。
                                    書記官  孫佩琳
中    華    民    國    95    年    7     月    28    日


司法院資訊處製作；財團法人民間司法改革基金會備份。
